臺灣臺中地方法院刑事裁定
111年度聲字第648號
聲  請  人  臺灣臺中地方檢察署檢察官
受  刑  人  張凱嘉


上列聲請人因受刑人數罪併罰有二裁判以上，聲請定其應執行之
刑（111年度執字第1892號、111年度執聲字第384號），本院裁
定如下：
    主  文
張凱嘉所犯如附表所示之罪所處之刑，應執行有期徒刑陸月，如
易科罰金，以新臺幣壹仟元折算壹日。
    理  由
一、聲請意旨略以：受刑人張凱嘉因犯非駕駛業務過失傷害等案
    件，先後經判決確定如附表，符合數罪併罰之要件，應依刑
    法第53條及第51條第5款規定，定其應執行之刑，爰依刑事
    訴訟法第477條第1項聲請裁定，併請依刑法第41條第1項、
    第8項規定，諭知易科罰金之折算標準等語。
二、按裁判確定前犯數罪者，併合處罰之；數罪併罰，有二裁判
    以上者，依刑法第51條之規定，定其應執行之刑；數罪併罰
    ，宣告多數有期徒刑者，於各刑中之最長期以上，各刑合併
    之刑期以下，定其刑期，但不得逾30年，刑法第53條、第51
    條第5款分別定有明文。次按犯最重本刑為5年以下有期徒刑
    以下之刑之罪，而受6月以下有期徒刑或拘役之宣告者，得
    以新臺幣1千元、2千元或3千元折算1日，易科罰金，同法第
    41條第1項亦有明定。復按有二個裁判以上，經定其執行刑
    後，又與其他裁判併合而定其執行刑者，前定之執行刑當然
    失效，仍應以原來宣告之數個刑罰計算，而不以當時該數罪
    所定應執行刑為計算之基準（最高法院59年台抗字第367號
    判例要旨可資參照）。又按法律上屬於自由裁量事項，尚非
    概無法律性之拘束，在法律上有其外部界限及內部界限。前
    者法律之具體規定，使法院得以具體選擇為適當裁判，此為
    自由裁量之外部界限。後者法院為自由裁量時，應考量法律
    之目的，法律秩序之理念所在，此為自由裁量之內部界限。
    法院為裁判時，二者均不得有所踰越。在數罪併罰而有二裁
    判以上，應定其應執行刑之案件，法院所為刑之酌定，固屬
    自由裁量事項，然對於法律之內、外部界限，仍均應受其拘
    束（最高法院92年度台非字第187號、94年度台非字第21號
    判決意旨可資參照）。
三、經查，受刑人張凱嘉因犯如附表所示之非駕駛業務過失傷害
    等罪，經本院先後判處如附表所示之刑，均分別確定在案，
    有如附表所示之判決書及受刑人之臺灣高等法院被告前案紀
    錄表各1份在卷可憑。茲聲請人以本院為犯罪事實最後判決
    之法院聲請定應執行之刑，聲請人認應依刑法第53條、第51
    條第5款規定聲請定其應執行之刑，並依同法第41條第1項規
    定諭知易科罰金之折算標準，本院審核認本件聲請與首揭法
    條規定尚無不合，應予准許。又受刑人所犯如附表編號1至2
    所示之罪，業經本院以108年度聲字第2607號裁定定應執行
    刑有期徒刑5月，於108年7月29日確定，依上開最高法院裁
    判意旨，本院應受裁量權內部界限之拘束，於定本件應執行
    刑時，自不得逾有期徒刑7月之範圍。復依最高法院刑事大
    法庭110年度台抗大字第489號裁定意旨，本院函知受刑人得
    於文到3日內就本件定應執行刑具狀陳述意見，惟迄今未見
    回覆，有本院函文、本院送達證書及收狀、收文資料查詢清
    單各1份在卷可憑（見本院卷第19-25頁），已足保障受刑人
    之陳述意見權。爰參酌受刑人所犯之罪名、手法、相隔時間
    及侵害法益等一切具體情狀，合併定其應執行刑為如主文所
    示。
據上論斷，應依刑事訴訟法第477條第1項，刑法第53條、第51條
第5款、第41條1項前段，裁定如主文。
中　　華　　民　　國　　111 　年　　3 　　月　　31　　日
                  刑事第七庭  法  官  王怡蓁
上正本證明與原本無異。
如不服本裁定，應於送達後五日內，向本院提出抗告狀。
                              書記官  黃雅青
中　　華　　民　　國　　111 　年　　3 　　月　　31　　日
附表：受刑人張凱嘉定應執行刑案件一覽表 
編      號  1 2 3 罪      名  非駕駛業務過失傷害 傷害 偽造文書 宣  告  刑  有期徒刑3月 有期徒刑3月 有期徒刑2月 犯 罪 日 期  105年12月6日 107年4月26日 105年4月18日 偵查機關 年度案號  臺灣臺中地方檢察署106年度偵字第3830號 臺灣臺中地方檢察署107年度偵字第31185號 臺灣臺中地方檢察署 110年度偵字第31552號  最後 事實審 法  院 臺灣臺中地方法院 臺灣臺中地方法院 臺灣臺中地方法院  案  號 107年度交簡字第291號 108年度簡字第193號 110年度沙簡字第624號  判  決 日  期 107年5月31日 108年3月12日 110年12月14日  確定 判決 法  院 臺灣臺中地方法院 臺灣臺中地方法院 臺灣臺中地方法院  案  號 107年度交簡字第291號 108年度簡字第193號 110年度沙簡字第624號  判決確定日期 107年7月9日 108年4月1日 111年1月24日 是否為得易科罰金之案件  是 是 是 備       註  臺灣臺中地方檢察署107年度執字第11247號 臺灣臺中地方檢察署108年度執字第8102號 臺灣臺中地方檢察署111年度執字第1892號     編號1至2，經本院以108年度聲字第2607號裁定定應執行刑有期徒刑5月，於108年7月29日確定（臺灣臺中地方檢察署108年度執更字第3595號）（已執畢） （聲請書附表誤載為108年度執更字第3598號）